臺灣桃園地方法院刑事判決　　　　　　　96年度訴字第1241號
公　訴　人　臺灣桃園地方法院檢察署檢察官
被　　　告　甲○○
上列被告因偽造文書案件，經檢察官提起公訴（96年度偵字第47
95號），被告自白犯罪，經本院合議庭裁定認由受命法官獨任進
行簡式審判程序，檢察官聲請改依協商程序而為判決，本院判決
如下：
    主      文
甲○○共同行使偽造私文書，足以生損害於公眾及他人，處有期
徒刑月，減為有期徒刑壹月又拾伍日，如易科罰金，以銀元
佰元即新台幣玖佰元折算壹日。偽造之「行政院國軍退除役官兵
輔導委員會嘉義榮民醫院診斷證明書專用印章」、「診斷證明專
用嘉義榮民醫院院長林有嘉印」、「神經內科主任鄒海光」、「
佐理員許麗美」印章各壹枚、在「病症暨失能診斷證明書」及所
附巴氏量表、各項特定病症、病情、病況及健康功能附表暨「雇
主申請聘僱外籍看護工基本資料傳遞單」上所偽造之「行政院國
軍退除役官兵輔導委員會嘉義榮民醫院診斷證明書專用印章」印
文柒枚、「診斷證明專用嘉義榮民醫院院長林有嘉印」印文肆枚
、「神經內科主任鄒海光」印文肆拾枚、「佐理員許麗美」印文
柒枚及「鄒海光」署名貳枚均沒收。
    事實及理由
一、甲○○前因竊盜案件，經本院以92年度易字第753 號判決判
    處拘役20日，緩刑2 年確定，緩刑期滿未經撤銷緩刑，刑之
    宣告師其效力（不構成累犯）。詎猶不知悔改，於民國95年
    3 月間，透過昱傑國際開發股份有限公司（下稱昱傑公司）
    負責人何維傑（由檢察官另案偵辦中）介紹，為使未達「巴
    氏量表」標準之郭靜蓉（由臺灣桃園地方法院檢察署檢察官
    為緩起訴處分）之母林李劉申請外籍看護工，並藉此獲取報
    酬，甲○○、郭靜蓉、何維傑及該姓名年籍不詳之成年男子
    基於偽造「疾病暨失能診斷證明書」及所附巴氏量表、各項
    特定病症、病情病況及健康功能附表暨雇主申請聘僱外籍看
    護工基本資料傳遞單之犯意聯絡，並以不詳之代價，推由前
    開不詳姓名之成年人在臺灣地區某處，先委請不知情且已成
    年之刻印業者偽刻「行政院國軍退除役官兵輔導委員會嘉義
    榮民醫院診斷證明書專用印章」、「診斷證明專用嘉義榮民
    醫院院長林有嘉印」、「神經內科主任鄒海光」、「佐理員
    許麗美」印章各1 枚（均未扣案），且仍推由前開不詳姓名
    之成年人，在臺灣地區某不詳地點，假冒嘉義榮民醫院之名
    義填寫病患姓名為林李劉，應診日期95年3 月23日，病名：
    神經病變、雙腳麻木、骨質疏鬆，醫囑：病患神經病變、骨
    質疏鬆、雙腳麻木、脊椎骨壓迫性、不良於行、日常生活需
    賴他人等不實內容之「疾病暨失能診斷證明書」及所附巴氏
    量表、各項特定病症、病情病況及健康功能附表暨「雇主申
    請聘僱外籍看護工基本資料傳遞單」之私文書，並在其上蓋
    用前開偽造之印章，在「疾病暨失能診斷證明書」上偽造「
    行政院國軍退除役官兵輔導委員會嘉義榮民醫院診斷證明書
    專用印章」印文2 枚、「診斷證明專用嘉義榮民醫院院長林
    有嘉印」印文1 枚、「神經內科主任鄒海光」印文13枚、「
    鄒海光」署名1 枚，在「巴氏量表」及「各項特定病症、病
    情、病況及健康功能附表」上偽造「行政院國軍退除役官兵
    輔導委員會嘉義榮民醫院診斷證明書專用印章」印文2 枚、
    「神經內科主任鄒海光」印文15枚、「佐理員許麗美」印文
    1 枚、「鄒海光」署名1 枚，在「雇主申請聘僱外籍看護工
    基本資料傳遞單」上偽造「行政院國軍退除役官兵輔導委員
    會嘉義榮民醫院診斷證明書專用印章」印文1 枚（1 式3聯
    ，共計3 枚）、「診斷證明專用嘉義榮民醫院院長林有嘉印
    」印文1 枚（1 式3 聯，共計3 枚）、「神經內科主任鄒海
    光」印文4 枚（1 式3 聯，共計12枚）、「佐理員許麗美」
    印文2 枚（1 式3 聯，共計6 枚），而偽造嘉義榮民醫院及
    該醫院院長、神經內科主任鄒海光等名義出具之林李劉就診
    之「疾病暨失能診斷證明書」、巴氏量表、各項特定病症、
    病情、病況及健康功能附表各1 份及雇主申請聘僱外籍看護
    工基本資料傳遞單3 份之私文書，於95年3 月間某日再將上
    開診斷證明書等文件交由郭靜蓉轉交何維傑，旋於95年4 月
    11日，何維傑檢具前揭偽造之私文書，持以行使交付予臺北
    市○○○路○ 段83號1 樓之行政院勞工委員會承辦人員，憑
    以申請聘雇家庭外籍監護工，足以生損害於行政院勞工委員
    會對於申請外籍監護工審核與管理之正確性及嘉義榮民醫院
    、林有嘉、鄒海光、許麗美等人，嗣因行政院勞工委員會經
    嘉義榮民醫院函告前開私文書非該院醫師所開立後，經由行
    政院勞工委員會函請臺灣桃園地方法院檢察署偵辦，始循線
    查獲上情。案經行政院勞工委員會函送臺灣士林地方法院檢
    察署呈請臺灣高等法院檢察署檢察長令轉臺灣桃園地方法院
    檢察署偵查起訴。
二、證據：
  (一)被告甲○○於本院審理中之自白。
  (二)證人郭靜蓉於檢察官訊問時之證述。
  (三)疾病暨失能診斷證明書及所附巴氏量表、各項特定病症、病
    情、病況及健康功能附表1份。
  (四)行政院勞工委員會96年7 月9 日勞職外字第0960506255號函
    1 份。
三、本件被告已認罪，經檢察官與被告於準備程序達成協商之合
    意，其合意內容為：被告願受科處有期徒刑3 月（經減刑為
    1 月又15日）。經查，上開協商合意並無刑事訴訟法第455
    條之4 第1 項所列情形之1 ，檢察官聲請改依協商程序而為
    判決，本院爰不經言詞辯論，於協商合意範圍內為協商判決
    ，合予敘明。
四、沒收：偽造之「行政院國軍退除役官兵輔導委員會嘉義榮民
    醫院診斷證明書專用印章」、「診斷證明專用嘉義榮民醫院
    院長林有嘉印」、「神經內科主任鄒海光」印章各1 枚（雖
    未扣案，但無積極證據證明業已滅失）、「疾病暨失能診斷
    證明書」上偽造之「行政院國軍退除役官兵輔導委員會嘉義
    榮民醫院診斷證明書專用印章」印文2 枚、「診斷證明專用
    嘉義榮民醫院院長林有嘉印」印文1 枚、「神經內科主任鄒
    海光」印文13枚、「鄒海光」署名1 枚、「巴氏量表」及「
    各項特定病症、病情、病況及健康功能附表」上偽造之「行
    政院國軍退除役官兵輔導委員會嘉義榮民醫院診斷證明書專
    用印章」印文2 枚、「神經內科主任鄒海光」印文15枚、「
    佐理員許麗美」印文1 枚、「鄒海光」署名1 枚、「雇主申
    請聘僱外籍看護工基本資料傳遞單」上偽造之「行政院國軍
    退除役官兵輔導委員會嘉義榮民醫院診斷證明書專用印章」
    印文1 枚（1 式3 聯，共計3 枚）、「診斷證明專用嘉義榮
    民醫院院長林有嘉印」印文1 枚（1 式3 聯，共計3 枚）、
    「神經內科主任鄒海光」印文4 枚（1 式3 聯，共計12枚）
    、「佐理員許麗美」印文2 枚（1 式3 聯，共計6 枚），應
    依刑法第219 條之規定，不問屬於犯人與否，均宣告沒收。
    至上開偽造之「雇主申請聘僱外籍看護工基本資料傳遞單」
    3 份及病症暨失能診斷證明書、巴氏量表、各項特定病症、
    病情病況及健康功能附表各1 份，均已於提出申請時交付予
    行政院勞工委員會職業訓練局、行政院勞工委員會、長期管
    理照顧中心等單位，已非屬被告或共犯所有，自不得宣告沒
    收，併予敘明。
五、應適用之法條：刑事訴訟法第455 條之4 第2 項、第455 條
    之8 ，修正後刑法第2 條第1 項前段、第28條、第55條，刑
    法第216 條、第210 條、第219 條，修正前刑法第41條第1
    項前段，修正前罰金罰鍰提高標準條例第2 條，中華民國96
    年罪犯減刑條例第2 條第1 項第3 款、第7 條、第9 條。
六、本判決除有刑事訴訟法第455 條之4 第1 項第1 款、第2 款
    、第4 款、第6 款、第7 款所定情形之一，或違反同條第2
    項規定者外，不得上訴。
七、如不服本件判決，得自收受判決送達後10日內，向本院提出
    上訴書狀，上訴於第二審法院。
八、本案經檢察官蔡正雄到庭執行職務。
中　　華　　民　　國　　96　　年　　7 　　月　　25　　日
                  刑事第四庭  法　官　張淑華
以上正本證明與原本無異。
如不服本判決，應於送達後10日內，向本院提出上訴狀。
                              書記官　郭中明
中　　華　　民　　國　　96　　年　　8 　　月　　1 　　日
附錄論罪科刑法條：
刑法第二百十條：
偽造、變造私文書，足以生損害於公眾或他人者，處五年以下有
期徒刑。
刑法第二百十六條
行使第二百十條至第二百十五條之文書者，依偽造、變造文書或
登載不實事項或使登載不實事項之規定處斷。
（註：本件主文所諭知之有期徒刑如易科罰金之折算標準，係以
銀元為單位，1 銀元折算新台幣3 元。）
